臺灣臺中地方法院刑事判決　　　　　　 100年度訴字第3254號
公　訴　人　臺灣臺中地方法院檢察署檢察官
被　　　告　陳科志
上列被告因搶奪等案件，經檢察官提起公訴（100年度偵字第253
89號），被告就被訴事實為有罪之陳述，經本院告知簡式審判程
序之旨，並聽取當事人之意見後，本院合議庭裁定改以簡式審判
程序審理，判決如下：
    主  文
陳科志犯攜帶兇器竊盜罪，處有期徒刑捌月；又犯搶奪罪，處有
期徒刑壹年；又犯搶奪罪，處有期徒刑壹年陸月：又犯搶奪罪，
處有期徒刑壹年。應執行有期徒刑參年捌月。
    犯罪事實及理由
一、犯罪事實：
    陳科志因缺錢花用及為清償賭債，乃萌生騎機車行搶路人之
    念頭，且為逃避查緝，竟意圖為自己不法之所有，先基於竊
    盜之犯意，於民國100 年11月8 日7 時許，在臺中市○○區
    ○○路211 巷3 號前，持客觀上足供兇器使用之扳手1 支，
    竊取謝文洲所有之車牌號碼FP9-553 號重型機車車牌1 面，
    得手後將之懸掛在供自己使用之車牌號碼LAP-750 號重型機
    車上。進而意圖為自己不法之所有，基於搶奪之犯意，分別
    為下列行為：(一)於100 年11月9 日8 時45分許，在豐原區○
    ○路12號前，見楊美鳳行走在前方，遂趨前自後搶奪楊美鳳
    手中之手提包1 個（內有身分證、健保卡、機車駕照及行照
    、鑰匙1 串、行動電話1 支、新臺幣【下同】700 元），得
    手後隨即逃逸，得款花用殆盡，皮包及其內物品則丟棄在豐
    原區后豐會館旁排水溝內。陳科志在未有偵查犯罪職權機關
    或公務員發覺上開犯罪前，主動向臺中市政府警察局豐原分
    局合作派出所自首供出上情而接受裁判。(二)於100 年11月13
    日9 時59分許，在豐原區○○路15號前，見鄒錦盞行走在前
    方，遂趨前自後搶奪鄒錦盞拿在左手之錢包1 個（內有身分
    證、健保卡、2000元），得手後隨即逃逸，得款花用殆盡，
    皮包及其內物品則丟棄在豐原區后豐會館旁排水溝內。(三)於
    100 年11月17日8 時35分許，在豐原區○○○路180 號前，
    見許淑惠站在路旁聊天，遂趨前自後搶奪許淑惠手中之手提
    包1 個（內有身分證、健保卡、汽車及機車駕照、機車行照
    、信用卡2 張、面額50萬元之越南盾紙鈔1 張、4800元、鑰
    匙2 串），得手後隨即逃逸，除將面額50萬元之越南盾紙鈔
    1 張留為己用，現金花用殆盡外，皮包及其內物品則丟棄在
    豐原區后豐會館旁排水溝內。陳科志在未有偵查犯罪職權機
    關或公務員發覺上開犯罪前，主動向臺中市政府警察局豐原
    分局合作派出所自首供出上情而接受裁判。嗣於100 年11月
    18日20時20分許，陳科志騎乘上開機車行經豐原區○○路與
    中山路交岔路口停等紅燈時，為警當場查獲，並扣得車牌號
    碼FP9-553 號重型機車車牌1 面、面額50萬元之越南盾紙鈔
    1 張。
二、證據名稱：
  (一)被告於警詢、偵查及本院審理中之自白。
  (二)證人即被害人謝文洲、楊美鳳、鄒錦盞、許淑惠於警詢之證
    述；證人即被告之姊陳怡臻（原名陳嬿琳）於警詢之證述。
  (三)失車案件基本資料詳細畫面報表、臺中市政府警察局車輛尋
    獲電腦輸入單、贓物認領保管單、臺中市政府警察局豐原分
    局搜索扣押筆錄暨扣押物品目錄表、車牌號碼LAP-750 號車
    輛詳細資料報表、扣案物品照片、路口監視器翻拍照片、現
    場照片。
三、量刑之理由：
  (一)核被告所為，係犯刑法第321 條第1 項第3 款之攜帶兇器竊
    盜罪及同法第325 條第1 項之搶奪罪。被告1 次攜帶兇器竊
    盜犯行與3 次搶奪犯行，犯意各別，行為互殊，應予分論併
    罰。又被告在未有偵查犯罪職權機關或公務員發覺上開搶奪
    犯罪事實(一)(三)之犯行前，即於100 年11月19日主動向臺中市
    政府警察局豐原分局合作派出所自首上情而接受裁判，有其
    於警詢之供述可稽（見警卷第11至12頁），核與自首之規定
    相符，爰就其所犯上開2 次搶奪罪，均依刑法第62條前段之
    規定減輕其刑。
  (二)審酌被告正值盛年，不思以正途獲取金錢財物，為達逃避查
    緝之目的，竟持客觀上具殺傷力之扳手，竊取他人所有之機
    車車牌1 面，懸掛在自己使用之機車上，繼而接連3 次以騎
    機車自後徒手搶奪路人手提包、錢包之方式，非法奪取他人
    財物，惡性不輕，危害社會治安甚鉅。另兼衡被告始終坦承
    上開全部犯行，犯後態度尚佳，惟並未與被害人和解賠償損
    失；暨其犯罪之動機、目的、手段、品行、職業為油漆工之
    生活狀況、國中畢業之智識程度、所生之損害等一切情狀，
    分別量處如主文所示之刑，並定其應執行之刑。
  (三)扣案被告所有之黃色雨衣1 件、深藍色外套1 件、藍色半罩
    式安全帽1 頂，係被告犯罪時所穿戴之衣物，並非供犯罪所
    用之物，核與沒收之要件不符，爰不予諭知沒收。另被告持
    以行竊車牌之扳手1 支，並未扣案，且下落不明，為免日後
    執行之困難，爰不為沒收之諭知，附此說明。
四、應適用之法條：
  (一)刑事訴訟法第273 條之1 第1 項、第299 條第1 項前段、第
    310 條之2 、第454 條第1 項。
  (二)刑法第321 條第1 項第3 款、第325 條第1 項、第62條前段
    、第51條第5 款。
五、本判決係依刑事訴訟法第310 條之2 、第454 條第1 項製作
    ，依法僅記載當事人欄、主文、犯罪事實、證據名稱以及應
    適用之法條。
六、如不服本判決，應自判決送達之日起10日內，向本院提起上
    訴。
本案經檢察官陳永豐到庭執行職務。
中    華    民    國    100   年    12    月    30    日
                  刑事第六庭  法  官  黃佩韻
以上正本證明與原本無異。
如不服本判決，應於收受判決後10日內向本院提出上訴書狀，並
應敘述具體理由。其未敘述上訴理由者，應於上訴期間屆滿後20
日內向本院補提理由書（均須按他造當事人之人數附繕本）「切
勿逕送上級法院」。告訴人或被害人如對本判決不服者，應具備
理由請求檢察官上訴，其上訴期間之計算係以檢察官收受判決正
本之日期為準。
                              書記官  林柏名
中    華    民    國    100   年    12    月    30    日
附錄論罪科刑法條
刑法第321條
犯竊盜罪而有下列情形之一者，處6 月以上、5 年以下有期徒刑
，得併科新臺幣10萬元以下罰金：
一、侵入住宅或有人居住之建築物、船艦或隱匿其內而犯之者。
二、毀越門扇、牆垣或其他安全設備而犯之者。
三、攜帶兇器而犯之者。
四、結夥三人以上而犯之者。
五、乘火災、水災或其他災害之際而犯之者。
六、在車站、埠頭、航空站或其他供水、陸、空公眾運輸之舟、
    車、航空機內而犯之者。
前項之未遂犯罰之。
刑法第325條
意圖為自己或第三人不法之所有，而搶奪他人之動產者，處6 月
以上5 年以下有期徒刑。
因而致人於死者，處無期徒刑或7 年以上有期徒刑，致重傷者，
處3 年以上10年以下有期徒刑。
第一項之未遂犯罰之。